【裁判字號】    97,重訴,763
【裁判日期】    980415
【裁判案由】    撤銷贈與行為等
【裁判全文】
臺灣臺北地方法院民事判決             97年度重訴字第763號
原      告  第一商業銀行股份有限公司
法定代理人  戊○○
訴訟代理人  甲○○
            己○○
被      告  丙○○
            乙○○
            丁○○
            庚○○
共      同
訴訟代理人  羅子武律師
複  代理人  李志正律師
上列當事人間請求撤銷贈與行為等事件，本院於中華民國98年3
月18日言詞辯論終結，判決如下：
    主  文
被告丙○○及乙○○就附表一所示不動產於民國九十一年四月十
八日所為之贈與行為及民國九十一年五月三日所為之所有權移轉
行為應予撤銷。
被告乙○○就附表一所示之不動產於民國九十一年五月三日於台
北市松山地政事務所，以夫妻贈與登記原因所為之所有權移轉登
記應予塗銷。
被告丁○○及庚○○就附表二所示不動產於民國九十一年四月十
八日所為之贈與行為及民國九十一年五月三日所為之所有權移轉
行為應予撤銷。
被告庚○○就附表二所示之不動產於民國九十一年五月三日於台
北市松山地政事務所，以夫妻贈與登記原因所為之所有權移轉登
記應予塗銷。
訴訟費用由被告負擔
    事實及理由
甲、程序部分
    按當事人喪失訴訟能力或法定代理人死亡或其代理權消滅者
    ，訴訟程序在有法定代理人或取得訴訟能力之本人，承受其
    訴訟以前當然停止，民事訴訟法第170 條定有明文。又該條
    所定之承受訴訟人，於得為承受時，應即為承受之聲明，同
    法第175條第1項規定甚詳。本件原告法定代理人原為張兆順
    ，嗣於審理中變更為戊○○，並聲明承受訴訟，有該公司變
    更登記表在卷可稽，經核與前開規定相符，是其聲明承受訴
    訟，即屬適法。
乙、實體部分
一、原告起訴主張：
  (一)緣訴外人鄭慶裕邀同訴外人秦桐華擔任連帶保證人，分別於
    民國84年2月23日及84年8月24日向原告借款新台幣 (下同)8
    50萬元及200 萬元。茲因鄭慶裕未依約履行還款，俟經催討
    並獲臺灣臺中地方法院核發債權憑證在案，嗣秦桐華雖於90
    年11月16日死亡，被告丙○○、丁○○為其繼承人且均未聲
    明拋棄繼承或限定繼承，依法自應就尚欠之本金1,050萬元
    及利息、違約金等債務負連帶清償責任。
  (二)然原告於97年1月2日始發現被告丙○○竟於91年4月18日將
    其所有如附表一所示之不動產（下稱系爭甲不動產），以夫
    妻贈與為原因將上開不動產贈與被告乙○○，並於91年5月3
    日完成所有權移轉登記登記。另被告丁○○亦於91年4月18
    日將其所有如附表二之不動產（下稱系爭乙不動產），以夫
    妻贈與為原因將系爭乙不動產贈與被告庚○○，並於91年5
    月3日完成不動產移轉登記。
  (三)又觀諸被告丙○○、丁○○二人之財產歸屬資料清單，及台
    灣集中保管結算所股份有限公司97年4月24日回覆函，被告
    丙○○、丁○○二人之財產均僅分別剩餘一筆土地面積9平
    方公尺之道路用地。是被告丙○○、丁○○二人分別將其所
    有之系爭不動產，無償贈與被告乙○○、被告庚○○之行為
    ，顯已產生減少其資力之結果，自屬有害及債權。爰依民法
    第244條第1項、第4項之規定，起訴請求撤銷被告間上開贈
    與之無償行為及移轉之物權行為並請求回復原狀等語。並聲
    明：(1)被告丙○○與被告乙○○間就附表一所示之不動產所
    有權所為之贈與行為及所有權移轉行為應予撤銷。(2)被告乙○○應將前項如附表一所示之不動產以贈與為原因之所有權
    移轉登記應予塗銷。(3)被告丁○○與被告庚○○間就附表二
    所示之不動產所有權所為之贈與行為及所有權移轉行為應予
    撤銷。(4)被告庚○○應將前項如附表二所示之不動產以贈與
    為原因之所有權移轉登記應予塗銷。
二、被告則以：
  (一)原告自85年起即陸續追償該債權，並曾提起臺灣臺中地方法
    院95年度執字第20812強制執行事件，雖於該次執行中未對
    當時業已過世之秦桐華為陳報繼承人及財產部分，然應是原
    告已知悉秦桐華死亡並曾向國稅局調閱被告丙○○、丁○○
    之財產資料後，認內容過於複雜而放棄續為執行，是原告行
    使民法第244條之撤銷權，已逾1年之除斥期間。
  (二)被告丙○○復以：其早於繼承系爭債務前之90年6月30日即
    簽立切結書予被告乙○○，承諾將系爭甲不動產贈與被告乙○○，嗣於91年4月18日始移轉該不動產予被告乙○○，然
    其於移轉不動產時並不知悉其對外繼承鉅額債務，又渠等雖
    以夫妻贈與方式移轉該不動產，但係因節稅規劃所致，實則
    係踐履切結書所載之承諾內容，並非屬無償贈與之行為云云
    ，資為抗辯。
  (三)被告丁○○亦以：其係於繼承系爭債務前之83年8月間即承
    諾並簽立切結書予被告庚○○，承諾將系爭乙不動產贈與被
    告庚○○，嗣於91年4月18日移轉該不動產予被告庚○○，
    於移轉不動產時其並不知悉其對外繼承鉅額債務，又其雖以
    夫妻贈與方式移轉該不動產予被告庚○○，然此係因節稅規
    劃所致，實則係踐履對被告庚○○之債務，亦非屬無償贈與
    云云，資為抗辯。
  (四)並均聲明：原告之訴駁回。
三、兩造不爭執之事實：(詳見97年9月26日準備程序筆錄，見本
    院卷第124頁)
  (一)秦桐華尚欠原告1,050萬元暨其利息、違約金等，被告丙○○、丁○○為秦桐華之繼承人。
  (二)被告丙○○將其所有附表一所示之不動產移轉予其配偶即被
    告乙○○，並於91年5月3日完成所有權移轉登記。
  (三)被告丁○○將其所有附表二所示之不動產移轉予其配偶即被
    告庚○○，並於91年5月3日完成所有權移轉登記。
四、兩造爭執之事實：(詳見97年9月26日準備程序筆錄，見本院
    卷第124頁)
  (一)被告行使民法第244條之撤銷權，是否逾一年之除斥期間？
  (二)被告丙○○將附表一所示不動產以贈與之方式移轉予被告乙○○之行為，是否為無償行為？有無害及原告之債權？
  (三)被告丁○○將附表二所示不動產以贈與之方式移轉予被告庚○○之行為，是否為無償行為？有無害及原告之債權？
五、得心證理由：
  (一)被告行使民法第244條之撤銷權，是否逾一年之除斥期間?
  1.按債務人所為之無償行為，有害及債權者，債權人得聲請法
    院撤銷之；前條撤銷權，自債權人知有撤銷原因時起，1 年
    間不行使，或自行為時起經過10年而消滅，民法第244 條第
    1項、第245條分別定有明文。本件被告抗辯原告早於85年起
    即陸續追償該債權，並提起臺灣臺中地方法院95年度執字第
    20812強制執行事件，雖於該次執行中未對當時業已過世之
    秦桐華為陳報繼承人及財產部分，然應是原告已知悉秦桐華
    死亡並曾向國稅局調閱被告丙○○、丁○○之財產資料後，
    認內容過於複雜而放棄續為執行，是原告已逾民法第245條
    規定之撤銷除斥期間，自不得再行使撤銷權云云，為原告所
    否認。被告自應就此有利於己之事實負舉證之責。然查，被
    告就此無法舉證以實其說，是其此部分之抗辯，即難採取。
  2.查原告主張於97年1月2日申請系爭甲、乙不動產之土地及建
    物登記謄本，始知該不動產均已於91年4月18日分別贈與被
    告乙○○、庚○○等情，有系爭贈與不動產登記謄本影本（
    列印時間均為97年1月2日）可證（見本院卷第63至64頁），
    是原告此之主張應屬可採。原告既係於97年1月2日始知被告
    間就系爭甲、乙不動產之贈與行為，距原告97年6月19日（
    有收狀戳可查）起訴時，尚未滿一年，是原告主張其行使撤
    銷權，尚未逾民法第244條第1項規定之一年除斥期間，自屬
    有據。被告此之抗辯，要無可採。
  (二)被告丙○○將附表一所示不動產以贈與之方式移轉予被告乙○○之行為，是否為無償行為? 有無害及原告之債權？
  1.按債務人所為之無償行為，有害及債權者，債權人得聲請法
    院撤銷之；債權人依該項規定聲請法院撤銷時，得並聲請命
    受益人或轉得人回復原狀，民法第244條第1項及第4項前段
    分別定有明文。次按所謂害及債權，乃指債務人之行為，致
    積極的減少財產，或消極的增加債務，因而使債權不能獲得
    清償之情形，若債權人之債權，因債務人之行為，致有履行
    不能或困難之情形者，即應認為有損害於債權人之權利，並
    不以債務人因其行為致陷於無資力為限（最高法院81年度台
    上字第207號判決、45年台上字1316號判例意旨參照）。蓋
    債務人所有之財產，除對於特定債權人設有擔保物權外，應
    為一切債務之總擔保，倘債務人將財產贈與他人，且非用以
    清償具有優先受償權之債務，對於普通債權人，即難謂無詐
    害行為。
  2.又我國不動產物權變動採登記公示公信原則，民法第758 條
    有關不動產物權，依法律行為而取得設定、喪失、及變更者
    ，非經登記，不生效力，及土地法第43條有關依土地法所為
    之登記，有絕對效力之規定，均在維護善意第三人對於土地
    登記之信賴，貫徹土地登記之效力。是以，土地及建物登記
    簿上有關所有權人、抵押權人、登記原因等記載，除有特殊
    法定情形，即應認定為與真實狀況（包括：權利歸屬、權利
    變動原因等）相符。本件被告丙○○於91年4月18日以夫妻
    贈與為原因，將系爭甲不動產移轉登記予被告乙○○，有土
    地登記申請書、臺北市地政規費其他收入收據、土地建築改
    良物贈與所有權移轉契約書、財政部臺北市國稅局贈與稅不
    計入贈與總額證明書、契稅繳款書附卷可稽（見本院卷第
    188 頁至199頁），復經證人辛○○即辦理系爭甲不動產過
    戶之代書到庭證述：「 (提示松山地政事務所調卷文件贈與
    所有權移轉契約書，移轉契約書之文件是否證人所承辦？上
    面的日期91年4月18日是如何而來？）是當初做贈與時所立
    。（就證人所知91年4月18日是否被告贈與之時間點？）是
    。」等語（見本院卷第219、220頁），揆諸前揭說明，應認
    被告丙○○、乙○○移轉系爭甲不動產所有權之原因即為贈
    與，贈與時點則為91年4月18日，是渠等於91年4月18日所為
    之無償行為應堪認定。
  3.雖被告丙○○抗辯：其係於90年6月30日簽立切結書予被告
    乙○○，承諾將系爭甲不動產贈與被告乙○○，嗣於91年4
    月18日移轉該不動產予被告乙○○，其雖係以夫妻贈與方式
    移轉該不動產予被告乙○○，但係因節稅規劃所致，實則係
    踐履切結書所載之承諾內容，非屬無償贈與云云，為原告所
    否認，被告丙○○雖提出上開切結書（見本院卷第94頁）為
    證，並引證人即其姊夫李自中、同事蔡麗雪於98年2月6日在
    本院所為證詞作為證據。然查，證人李自中雖證述：「（是
    否知悉被告丙○○與被告乙○○間就房屋有何協議？）知道
    ，我岳父要我去了解被告丙○○與被告乙○○間狀況，我跟
    丙○○談了之後，我跟丙○○建議將財產過戶給被告乙○○
    ，他當時說可以。（是否記得上述的時間為何時？）大概有
    10 年前約在農曆年結束2、3月時。（證人剛剛所述被告丙○○當時說願意將財產過戶給被告乙○○，證人是否知悉後
    來被告丙○○與被告乙○○間是否有做確定的協議？）他們
    夫妻後來怎麼訂立的我不清楚，後來我岳父有跟我說他們兩
    個之間已經講好，但是講好什麼我不清楚。」等語（見本院
    卷第214、215頁）；證人蔡麗雪則證稱：「（有無聽說被告
    丙○○與被告乙○○間財產的事情？）有，.... 我建議她
    唯一的辦法是掌握財產，叫被告丙○○將財產轉到被告乙○○名下，後來被告乙○○就拿出被告丙○○寫的切結書給我
    看。(提示被證2切結書，是否此切結書？）是。（你看到切
    結書的時間為何時？）大概2001年農曆過年前到他家去看到
    的。」等語（見本院卷第216頁），然觀諸證人李自中上開
    證詞，其就被告丙○○與乙○○間是否就系爭甲不動產確實
    達成贈與之合意並未親自見聞而知悉；另證人蔡麗雪證稱係
    於90年農曆年前見過上開切結書等語與上開切結書簽立之日
    期即91年6 月30日不相符合，其證言是否屬實，即非無疑。
    況夫妻間贈與行為核屬債權行為，衡諸常情，物權行為因登
    記之必要多以書面為之，而夫妻間之債權行為則較少以書面
    為之，然查被告丙○○、乙○○夫妻間之贈與行為竟特別以
    書面為之並簽立上開切結書，實與常情不合，且若被告丙○○於90年6月30日確有將系爭甲不動產贈與被告乙○○之債
    權行為，何以系爭甲不動產移轉發生原因之登記時間未以前
    揭時點為主。綜此，被告丙○○以前詞辯稱贈與系爭甲不動
    產之時點為90年6月30日，且其移轉系爭甲不動產之行為，
    非屬無償行為云云，要難採信。
  4.又債務人之行為有害及債權人之債權者，係指因債務人之行
    為而致積極的減少財產，或消極的增加債務，因而使債權陷
    於清償不能，或困難，或遲延之狀態，已如上述。本件被告
    丙○○除系爭甲不動產外，僅剩餘乙筆土地面積9平方公尺
    之道路用地，有被告丙○○亦不爭執真正之財產歸戶清單在
    卷可稽（見本院卷第46頁），並無其他財產，且被告丙○○
    亦不否認移轉系爭甲不動產，將致其清償系爭債務之資力減
    少（見本院卷第123頁），則自被告丙○○移轉系爭甲不動
    產時已無任何高價值之財產及系爭甲不動產始終未設定任何
    負擔等節以觀，被告丙○○將系爭甲不動產無償贈與並移轉
    所有權與被告乙○○，對於原告債權之受償顯然有所妨害，
    自屬害及原告債權之行為，且該不動產並未設定任何負擔，
    原告即有受償之可能，其確有撤銷之，以保全其債權之必要
    及實益。
  5.再秦桐華尚欠原告1,050萬元暨其利息、違約金等，被告丙○○為秦桐華之繼承人等情，為兩造所不爭執，則於被告丙○○90年11月16日繼承秦桐華之債務時，原告對被告丙○○
    之1,050萬元債權即已存在並已屆清償期，被告丙○○亦陳
    稱移轉系爭甲不動產將使其資力減少，亦如上述。則被告丙○○於對原告負債後之91年4月18日，就系爭甲不動產與被
    告乙○○成立贈與契約，並於91年5月3日將系爭甲不動產移
    轉登記予被告乙○○，堪認係以無償行為害及原告之債權。
    揆諸首揭法律規定，原告自得訴請撤銷被告丙○○、乙○○
    間之贈與行為及不動產移轉行為，及請求被告乙○○塗銷系
    爭不動產之所有權登記，並回復登記為被告丙○○所有。
  (三)被告丁○○將附表二所示不動產以贈與之方式移轉予被告庚○○之行為，是否為無償行為？有無害及原告之債權？
  1.本件被告丁○○於91年4月18日以夫妻贈與為原因，將系爭
    乙不動產移轉登記與被告庚○○，有土地登記申請書、臺北
    市地政規費其他收入收據、土地建築改良物贈與所有權移轉
    契約書、財政部臺北市國稅局贈與稅不計入贈與總額證明書
    、契稅繳款書在卷可憑（見本院卷第167頁至180頁），復經
    證人辛○○即辦理系爭乙不動產過戶之代書證稱：「 (提示
    松山地政事務所調卷文件贈與所有權移轉契約書，移轉契約
    書之文件是否證人所承辦？上面的日期91年4月18日是如何
    而來？）是當初做贈與時所立。（就證人所知91年4月18 日
    是否被告贈與之時間點？）是。」等語（見本院卷第219、
    220 頁），揆諸前揭說明，亦應認被告丁○○、庚○○移轉
    系爭乙不動產所有權之原因即為贈與，贈與時點為91年4月
    18日，是渠等於91年4月18日所為之無償行為應堪認定。
  2.雖被告丁○○亦抗辯：其係於83年8月承諾並簽立切結書予
    被告庚○○，承諾將其名下不動產贈與被告庚○○，並於91
    年4月18日移轉該不動產予被告庚○○，其雖以夫妻贈與方
    式移轉該不動產予被告庚○○，但係因節稅規劃所致，實則
    係踐履對被告庚○○之債務，並非屬無償贈與云云，並舉證
    人黃坤福即被告丁○○之丈人之證詞：「（證人是否知悉被
    告丁○○、被告庚○○間就財產有何協議？）當初被告丁○○、被告庚○○結婚後，.......，被告丁○○說他有名下
    有一個房子要給庚○○。（上述情形大概何時？）大約83年
    時。（後來被告丁○○、被告庚○○有無訂立何協議？）
    .... 他答應要先寫保證書給我，後來有寫，被告丁○○有
    拿保證書給我看，上面寫名下的房子要過繼給我女兒，....
    。（後來證人是否知悉房屋有過戶情形以及後來是否再看過
    切結書？）大約83年時，我看到切結書，....。」等語為證
    （見本院卷第217、218頁）。惟查證人黃坤福為被告庚○○
    之父親，與被告丁○○、庚○○間親屬關係緊密，且衡以證
    人黃坤福（民國26年1月28日生）於98年2月6日到庭作證時
    ，其年齡已高達70餘歲卻對於15年前發生之事項記憶如此清
    晰、鉅細靡遺，亦與常情不符，其證詞顯有偏頗之虞，實難
    採信。且若被告丁○○於83年間確有將系爭乙不動產贈與被
    告乙○○之情，何以渠等不以上開贈與時間為系爭乙不動產
    移轉發生原因之登記時間，是被告丁○○辯稱其於83年間即
    將系爭乙不動產贈與被告庚○○，嗣其將該不動產移轉予被
    告庚○○係踐履對被告庚○○之債務，並非屬無償贈與云云
    ，應屬無據，自難採信。
  3.再者，本件被告丁○○除系爭乙不動產外，僅剩餘乙筆土地
    面積9平方公尺之道路用地，有被告丁○○亦不爭執真正之
    財產歸戶清單及台灣集中保管結算股份有限公司函在卷可稽
    （見本院卷第46頁），並無其他財產，且被告丁○○亦不否
    認移轉系爭乙不動產，產生減少其資力之結果（見本院卷第
    123頁），則自被告丁○○移轉系爭乙不動產時已無任何高
    價值之財產及系爭乙不動產始終未設定任何負擔等節以觀，
    被告丁○○將系爭乙不動產無償贈與並移轉所有權予被告庚○○，對於原告債權之受償顯然有所妨害，自屬害及原告債
    權之行為。又秦桐華尚欠原告1,050萬元暨其利息、違約金
    等，被告丁○○亦為秦桐華之繼承人等情，為兩造所不爭執
    業如上述，則於被告丁○○90年11月16日繼承秦桐華之債務
    時，原告對被告丁○○之1,050萬元債權即已存在並已屆清
    償期，則被告丁○○於對原告負債後之91年4月18日，就系
    爭乙不動產與被告庚○○成立贈與契約，並於91年5月3日將
    系爭乙不動產移轉登記予被告庚○○，堪認係以無償行為害
    及原告之債權。揆諸首揭法律規定，原告訴請撤銷被告丁○○、庚○○間之贈與行為及不動產移轉行為，及請求被告庚○○塗銷系爭乙不動產之所有權登記，為有理由。
六、綜上所述，原告依民法第244條第1項、第4項規定，分別請
    求撤銷被告丙○○、乙○○及被告丁○○、庚○○就系爭甲
    、乙不動產所為之贈與行為及所有權移轉行為，並請求命被
    告乙○○及被告庚○○分別將上開所有權移轉登記予以塗銷
    ，為有理由，應予准許。
七、本件事證已臻明確，兩造其餘攻擊防禦方法，經審酌後，或
    與本件無涉，或與判決結果不生影響，毋庸一一論列，併此
    敘明。
八、訴訟費用負擔之依據：民事訴訟法第78條、第85條第1項。
中    華    民    國    98    年    4     月    15    日
                  民事第二庭  審判長法  官  朱漢寶
                                    法  官  鍾素鳳
                                    法  官  陳雯珊
以上正本係照原本作成
如對本判決上訴，須於判決送達後20日內向本院提出上訴狀
中    華    民    國    98    年    4     月    15    日
                                    書記官  陳彥樺
附表一：
┌─┬─┬────────────────────┬─┬─────┬────────┬───────┐
│土│編│土          地           座           落│地│ 面    積 │   權 利 範 圍  │  所 有 權 人 │
│地│  ├───┬────┬───┬───┬───┤  ├─────┤                │              │
│標│號│縣  市│鄉鎮市區○  段  ○○  段│地 號 │目│ 平方公尺 │                │              │
│示├─┼───┼────┼───┼───┼───┼─┼─────┼────────┼───────┤
│  │1 │台北市│ 松山區 │ 寶清 │  三  │ 424  │建│   221    │    310/1000    │   乙○○     │
├─┼─┼───┴─┬──┴───┼───┴─┬─┼─┴┬────┴─────┬──┼───────┤
│建│編│          │            │          │主│    │建物面積（平方公尺）│    │              │
│  │  │          │            │          │要│結構├───┬──┬───┤權利│  所 有 權 人 │
│  │  │建    號  │基 地 坐 落 │ 建物門牌 │用│    │  樓  │面積│附屬建│範圍│              │
│物│  │          │            │          │途│    │  層  │    │物用途│    │              │
│  │號│          │            │          │  │    │      │    │及面積│    │              │
│  ├─┼─────┼──────┼─────┼─┼──┼───┼──┼───┼──┼───────┤
│標│  │          │台北市松山區│台北市松山│見│ RC │  一  │ 79.│平 台 │全部│   乙○○     │
│  │1 │   791    │寶清段三小段│區○○○路│使│    │      │ 18 │ 6.25 │    │              │
│  │  │          │424地號     │5段251巷33│用│    │      │    │地下層│    │              │
│示│  │          │            │號        │執│    │      │    │81.75 │    │              │
│  │  │          │            │          │照│    │      │    │      │    │              │
│  ├─┼─────┼──────┼─────┼─┼──┼───┼──┼───┼──┼───────┤
│  │2 │   792    │台北市松山區│台北市松山│住│ RC │  二  │137.│陽 台 │全部│   乙○○     │
│  │  │          │寶清段三小段│區○○○路│家│    │      │ 91 │15.74 │    │              │
│  │  │          │424地號     │5段251巷33│用│    │      │    │      │    │              │
│  │  │          │            │號2樓     │  │    │      │    │      │    │              │
├─┼─┴─────┴──────┴─────┴─┴──┴───┴──┴───┴──┴───────┤
│備│1.建號791中，有共同使用部份（建號797、面積25.02平方公尺、權利範圍9/100）。                    │
│註│2.建號792中，有共同使用部份（建號797、面積25.02平方公尺、權利範圍20/100）。                   │
└─┴───────────────────────────────────────────────┘
附表二：
┌─┬─┬────────────────────┬─┬─────┬────────┬───────┐
│土│編│土          地           坐           落│地│ 面    積 │   權 利 範 圍  │  所 有 權 人 │
│地│  ├───┬────┬───┬───┬───┤  ├─────┤                │              │
│標│號│縣  市│鄉鎮市區○  段  ○○  段│地 號 │目│ 平方公尺 │                │              │
│示├─┼───┼────┼───┼───┼───┼─┼─────┼────────┼───────┤
│  │1 │台北市│ 松山區 │ 寶清 │  三  │ 424  │建│   221    │    290/1000    │    庚○○    │
├─┼─┼───┴─┬──┴───┼───┴─┬─┼─┴┬────┴─────┬──┼───────┤
│建│編│          │            │          │主│    │建物面積（平方公尺）│    │              │
│  │  │          │            │          │要│結構├───┬──┬───┤權利│  所 有 權 人 │
│  │  │建      號│基 地 坐 落 │ 建物門牌 │用│    │  三  │合計│附屬建│範圍│              │
│物│  │          │            │          │途│    │  層  │    │物用途│    │              │
│  │號│          │            │          │  │    │      │    │及面積│    │              │
│  ├─┼─────┼──────┼─────┼─┼──┼───┼──┼───┼──┼───────┤
│標│  │          │台北市松山區│台北市松山│住│ RC │ 137. │137.│陽 台 │全部│   庚○○     │
│  │1 │   794    │寶清段三小段│區○○○路│家│    │  91  │ 91 │15.74 │    │              │
│  │  │          │424地號     │5段251巷33│用│    │      │    │      │    │              │
│示│  │          │            │號3樓     │  │    │      │    │      │    │              │
├─┼─┴─────┴──────┴─────┴─┴──┴───┴──┴───┴──┴───────┤
│備│建號794中，有共同使用部份（建號797、面積25.02平方公尺、權利範圍20/100）。                     │
│註│                                                                                              │
└─┴───────────────────────────────────────────────┘


司法院資訊處製作；財團法人民間司法改革基金會備份。
